臺灣高等法院刑事判決　　　　　　　　　　　　　九十三年度上訴字第一五一三號
　　上　訴　人
　　即　被　告　甲○○
右上訴人因違反槍砲彈藥刀械管制條例案件，不服臺灣宜蘭地方法院九十三年度訴字
第一二九號，中華民國九十三年四月二十九日第一審判決（起訴案號：臺灣宜蘭地方
法院檢察署九十三年度偵字第二八０號），提起上訴，因被告就被訴犯罪事實為有罪
之陳述，爰依簡式審判程序進行審判，本院判決如左：
    主  文
上訴駁回。
    事  實
一、甲○○於民國九十二年四月間某日，在基隆市○○○路一九五巷六號其住處，受
    綽號「嘉鴻」之友人（姓名年籍不詳）所託，代為保管「嘉鴻」所有仿ＦＮ廠半
    自動手槍製造之金屬玩具手槍，換裝土造金屬槍管，具有殺傷力之改造手槍一枝
    （含彈匣一個，槍枝管制編號：0000000000），及均由土造金屬彈殼
    加裝直徑８．０ｍｍ金屬彈頭而成，具有殺傷力之改造子彈五顆，旋將之藏放其
    前揭住處，而未經許可寄藏前開具殺傷力之改造手槍、子彈。嗣於九十三年一月
    十八日下午一時二十分許，為警在宜縣羅東火車站前查獲，並在其手持之手提包
    內扣得前揭可發射子彈具有殺傷力之改造手槍一枝及具有殺傷力之改造子彈五顆
    （其中二顆改造子彈於鑑定過程中業已試射擊發），而查悉上情。
二、案經宜蘭縣警察局羅東分局報告台灣宜蘭地方法院檢察署檢察官偵查起訴，經原
    審法院裁定改依簡式審判程序審理。
    理  由
一、本件被告甲○○所犯槍砲彈藥刀械管制條例等罪，尚非死刑、無期徒刑、最輕本
    刑為三年以上有期徒刑之罪，或高等法院管轄第一審之案件，被告於原審及本院
    就被訴事實為有罪之陳述。蒞庭檢察官對於被告關於量刑之請求，表示無意見，
    以上各情有原審及本院審理筆錄足憑。基此，於本院審理期日，審判長於取得被
    告與蒞庭檢察官之同意後，爰依法裁定本件適用簡式審判程序，有關證據調查，
    依同法第二百七十三條之二規定，不受第一百五十九條第一項、第一百六十一條
    之二、第一百六十一條之三、第一百六十三條之一及第一百六十四條至第一百七
    十條規定之限制，合先敘明。
二、右揭事實，業據被告於原審及本院審理時坦承不諱，並有前揭改造手槍一枝（含
    彈匣一個）及改造子彈五顆扣案可佐，又扣案之槍枝、子彈經送內政部警政署刑
    事警察局鑑定之結果，認該槍枝係仿ＦＮ廠半自動手槍製造之金屬玩具手槍，換
    裝土造金屬槍管力之改造手槍，機械性能良好，可擊發適用之子彈，認具殺傷力
    ；而改造子彈五顆，認均係由土造金屬彈殼加裝直徑８．０ｍｍ之金屬彈頭而成
    之改造子彈，經取樣二顆試射，均可擊發，認均具殺傷力等情，有該局九十三年
    三月九日刑鑑字第０九三００二三六三０號槍彈鑑定書一紙附卷可稽（見偵查卷
    第十五至十七頁）。足認被告自白應為真實，本件事證明確，被告犯行洵堪認定
    。
三、查扣案之改造手槍及改造子彈經鑑定後認均係具有殺傷力之槍砲及子彈，分別屬
    槍砲彈藥刀械管制條例第四條第一項第一、二款所稱之可發射子彈具有殺傷力之
    槍砲及子彈，依同條例第五條規定，非經中央主管機關許可不得持有、寄藏。被
    告未經許可寄藏該等可發射子彈具有殺傷力之槍砲及子彈，核其所為，係犯槍砲
    彈藥刀械管制條例第十一條第四項之未經許可寄藏可發射子彈具有殺傷力之改造
    手槍罪及同條例第十二條第四項之未經許可寄藏子彈罪。其持有改造手槍及子彈
    之低度行為，應為寄藏之高度行為所吸收，不另論罪。又被告以一行為同時觸犯
    未經許可寄藏可發射子彈具有殺傷力之改造手槍罪及未經許可寄藏改造子彈罪，
    為想像競合犯，應依刑法第五十五條前段規定，從一重之未經許可寄藏可發射子
    彈具有殺傷力之改造手槍罪處斷。原審適用槍砲彈藥刀械管制條例第十一條第四
    項、第十二條第四項，刑法第十一條前段、第四十二條第二項、第三十八條第一
    項第一款、第五十五條，罰金罰鍰提高標準條例第二條，現行法規所定貨幣單位
    折算新臺幣條例第二條，審酌被告任意受託保管具有殺傷力之改造手槍及子彈，
    對社會治安構成潛在威脅，並參酌其素行、犯罪動機、目的、手段、寄藏槍彈之
    數量及犯罪後坦承犯行等一切情狀，量處有期徒刑一年，併科罰金新台幣三萬元
    ，並就併科罰金刑部分諭知易服勞役之折算標準，及說明扣案仿ＦＮ廠半自動手
    槍製造之金屬玩具手槍之改造手槍一枝（含彈匣一個，槍枝管制編號：0000
    000000），屬可發射子彈具有殺傷力之槍砲，係屬違禁物，另改造子彈五
    顆，雖均具有殺傷力，惟其中二顆改造子彈於鑑定過程中業經試射擊發，有上開
    內政部警政署刑事警察局槍彈鑑定書一件在卷足憑，則該二顆改造子彈既均已因
    試射擊發而不具有殺傷力，自難認仍屬違禁物。從而，本件扣案之改造子彈五顆
    中，僅有其餘尚未試射擊發之三顆改造子彈係屬違禁物，爰與前揭扣案改造手槍
    一枝，均依刑法第三十八條第一項第一款之規定併予宣告沒收，經核認事用法並
    無違誤，量刑亦稱允妥。被告上訴意旨以原審量刑過重，求與緩刑自新機會云云
    ，係就原審適法範圍裁量權而為爭執，上訴核無理由，應予駁回。
據上論斷，應依刑事訴訟法第二百七十三條之一第一項、第三百六十八條，判決如主
文。
本案經檢察官王安明到庭執行職務。
中　　　華　　　民　　　國　　九十三　　年　　　六　　　月　　 三十 　　日
                        臺灣高等法院刑事第七庭
                            審判長法  官  吳　啟　民
                                  法  官  施　俊　堯
                                  法  官  蘇　隆　惠
右正本證明與原本無異。
如不服本判決，應於收受送達後十日內向本院提出上訴書狀，其未敘述上訴之理由者
並得於提起上訴後十日內向本院補提理由書（均須按他造當事人之人數附繕本）。
                                  書記官  李  信  穎
中　　　華　　　民　　　國　　九十三　　年　　　六　　　月　　 三十 　　日
附錄：本案論罪科刑法條全文
槍砲彈藥刀械管制條例第十一條
未經許可，製造、販賣或運輸第四條第一款所稱其他可發射金屬或子彈具有殺傷力之
各式槍砲者，處五年以上有期徒刑，併科新台幣一千萬元以下罰金。
未經許可，轉讓、出租或出借前項所列槍砲者，處三年以上十年以下有期徒刑，併科
新台幣七百萬元以下罰金。
意圖供自己或他人犯罪之用，而犯前二項之罪者，處無期徒刑或七年以上有期徒刑，
併科新台幣一千萬元以下罰金。
未經許可，持有、寄藏或意圖販賣而陳列第一項所列槍枝者，處一年以上七年以下有
期徒刑，併科新台幣七百萬元以下罰金。
第一項至第三項之未遂犯罰之。
槍砲彈藥刀械管制條例第十二條
未經許可，製造、販賣或運輸子彈者，處一年以上七年以下有期徒刑，併科新台幣五
百萬元以下罰金。
未經許可，轉讓、出租或出借子彈者，處六月以上五年以下有期徒刑，併科新台幣三
百萬元以下罰金。
意圖供自己或他人犯罪之用，而犯前二項之罪者，處三年以上十年以下有期徒刑，併
科新台幣七百萬元以下罰金。
未經許可，持有、寄藏或意圖販賣而陳列子彈者，處五年以下有期徒刑，併科新台幣
三百萬元以下罰金。
第一項至第三項之未遂犯罰之。
